臺灣高雄地方法院刑事判決　　　　　　　94年度訴字第3902號
公　訴　人　臺灣高雄地方法院檢察署檢察官
被　　　告　乙○○
上列被告因毒品危害防制條例案件，經檢察官提起公訴（94年度
毒偵字第6180號），本院判決如下：
    主  文
乙○○施用第一毒品，處有期徒刑柒月。又施用第二級毒品，處
有期徒刑參月。應執行有期徒刑玖月。
    事  實
一、乙○○前於民國93年間因施用毒品案件，經本院以93年度毒
    聲字第1665號裁定送勒戒處所觀察、勒戒後，因認無繼續施
    用毒品之傾向，由臺灣高雄地方法院檢察署檢察官於93年10
    月18日，以93年度毒偵字第4110號為不起訴處分確定，並於
    同月19日因觀察、勒戒執行完畢釋放。詎猶未戒除毒癮，於
    前揭觀察、勒戒執行完畢釋放後5 年內，復基於施用第一級
    毒品之犯意，於94年6 月28日凌晨零時許，在其位於高雄縣
    鳳山市太平三巷6 號之住處內，將海洛因摻入香煙內以火點
    燃吸食之方式，施用第一級毒品海洛因1 次；另基於施用第
    二級毒品之犯意，於94年6 月26日11時許，在上揭住處內，
    將甲基安非他命置入電燈泡內加熱吸食產生煙霧之方式，施
    用第二級毒品甲基安非他命1 次。嗣於94年6 月29日21時許
    ，在高雄市苓雅區○○○路與四維路口，為警攔檢而當場查
    獲，經警採集尿液送驗後，發現其尿液呈甲基安非他命及海
    洛因代謝後之嗎啡陽性反應，始知悉上情。
二、案經高雄市政府警察局苓雅分局報告臺灣高雄地方法院檢察
    署檢察官偵查起訴。
    理  由
一、本件被告乙○○所犯係死刑、無期徒刑、最輕本刑為3 年以
    上有期徒刑以外之罪，其於準備程序中就被訴事實為有罪之
    陳述，經法官告知簡式審判程序之旨，並聽取公訴人、被告
    之意見後，本院合議庭認為適宜而裁定由受命法官獨任進行
    簡式審判程序，先予敘明。
二、上揭事實，業據被告於本院審理時坦承不諱，且本件編號
    F-94621 號尿液檢體經送高雄市立凱旋醫院先以酵素免疫分
    析法初步檢驗，復以氣相層析質譜儀法確認檢驗之結果，均
    呈現海洛因代謝物嗎啡及甲基安非他命陽性反應等情，有該
    院94年7 月10日編號00000000號濫用藥物尿液檢驗報告各1
    份在卷可稽，而上開編號F-94621 號尿液檢體，經與被告於
    94年8 月12日偵查庭中以棉棒採集之口腔細胞比對結果，2
    者之DNA-STR 型別相同，該型別在臺灣地區中國人中分布之
    機率預估為4.9 乘以10的負16次方，亦有高雄市政府警察局
    94年9 月30日高市警鑑字第（094）0000000號鑑驗書1 紙附
    卷可憑，顯見上開送驗編號F-94621 號尿液檢體確係被告所
    有，是以，被告確有施用第一級毒品海洛因及第二級毒品甲
    基安非他命之犯行，要無疑義。綜上證據，足見被告上開自
    白，核與事實相符。從而，本案事證明確，被告犯行，堪予
    認定。
三、按海洛因及甲基安非他命係毒品危害防制條例第2 條第2 項
    第1 款、第2 款所定之第一級、第二級毒品，不得持有及施
    用。次按犯毒品危害防制條例第10條第1 項、第2 項施用第
    一級毒品及施用第二級毒品之罪者，檢察官應聲請法院裁定
    令被告入勒戒處所觀察、勒戒，經觀察、勒戒後，認無繼續
    施用毒品傾向者，檢察官應為不起訴處分，觀察、勒戒執行
    完畢釋放後，5 年內再犯第10條之罪，檢察官應依法追訴，
    此觀諸毒品危害防制條例第20條第1 項、第2 項、第23條第
    2 項前段規定自明。查被告前於93年間因施用毒品案件，經
    本院以93年度毒聲字第1665號裁定送勒戒處所觀察、勒戒後
    ，因認無繼續施用毒品之傾向，由臺灣高雄地方法院檢察署
    檢察官於93年10 月18 日，以93年度毒偵字第4110號為不起
    訴處分確定，並於同月19日因觀察、勒戒執行完畢釋放，有
    卷附臺灣高等法院被告前案紀錄表、臺灣高雄地方法院檢察
    署刑案資料查註紀錄表、全國施用毒品案件紀錄表各1 份在
    卷可佐，足徵被告確於前開觀察、勒戒執行完畢釋放後，5
    年內再犯本件毒品危害防制條例第10條第1 項、第2 項之施
    用第一、二級毒品罪，揆諸前揭法條意旨，自應依法論科。
四、是核被告所為，係犯毒品危害防制條例第10條第1 項、第2
    項之施用第一級毒品罪及施用第二級毒品罪。其為施用而分
    別持有海洛因及甲基安非他命之低度行為，應分別為施用之
    高度行為所吸收，均不另論罪。被告所犯上開兩罪間，犯意
    各別，構成要件互殊，應予分論併罰。爰審酌被告前因施用
    毒品犯行，業經觀察、勒戒後，猶再施用毒品不輟，顯見其
    毒癮非淺，施用毒品除戕害自身健康外，對社會秩序亦產生
    不良影響，並考量本件被告施用毒品之時間、頻率，以及犯
    後坦承犯行，尚知悔悟等一切情狀，量處如主文所示之刑，
    以示懲儆。
據上論斷，應依刑事訴訟法第273 條之1 第1 項、第299 條第1
項前段，毒品危害防制條例第10條第1 項、第2 項，刑法第11條
前段、第51條第5 款，判決如主文。
本案經檢察官甲○○到庭執行職務。
中　　華　　民　　國　　94　　年　　12　　月　　19　　日
                  刑事第十二庭  法　官  林書慧
以上正本證明與原本無異。
如不服本判決，應於判決送達後10日內，向本院提出上訴狀。
                                書記官  鍾錦祥
中　　華　　民　　國　　94　　年　　12　　月　　18　　日
附錄本件論罪科刑法條：
毒品危害防制條例第10條
施用第一級毒品者，處6 月以上5 年以下有期徒刑。
施用第二級毒品者，處3 年以下有期徒刑。
